【裁判字號】    95,上訴,1820
【裁判日期】    950905
【裁判案由】    違反森林法
【裁判全文】
臺灣高等法院臺中分院刑事判決        95年度上訴字第1820號
上  訴  人
即  被  告  甲○○
上列上訴人因違反森林法案件，不服臺灣臺中地方法院95年度訴
字第1498號中華民國95年6月27日第一審判決 （起訴案號：臺灣
臺中地方法院檢察署95年度偵字第9122號），提起上訴，本院判
決如下：
    主      文
上訴駁回。
    事實及理由
一、本案被告甲○○對於其違反森林法犯行供認不諱，又查本案
    經本院審理結果，認第一審判決認事用法及量刑均無不當，
    應予維持，並引用第一審判決書記載之事實、證據及理由（
    如附件）。本件原審已審酌被告係受僱於綽號「阿粉」，及
    其犯罪動機、目的、手段、所生危害、所竊取之森林主產物
    具相當之價值，惟其犯後坦承犯行等一切情狀，量處刑罰，
    本件量刑尚稱妥適，被告上訴意旨指摘原判決量刑過重，為
    無理由，應予駁回。
二、又被告犯森林法第五十二條第一項之加重竊取森林主產物罪
    ，應併科贓額二倍以上五倍以下之罰金，本件被告所竊取之
    扁柏十三截，價值新台幣二十五萬一千九百六十八元，併科
    其贓額二倍之罰金，即新台幣五十萬三千九百三十六元，並
    諭知罰金如易服勞役之折算標準，以罰金總額與陸個月之日
    數比例折算。而按行為後法律有變更者，適用行為時之法律
    。但行為後之法律有利於行為人者，適用最有利於行為人之
    法律，刑法第2條第1項定有明文。而被告於犯罪時之刑法第
    42條第3項規定 「罰金總額折算逾六個月之日數者，以罰金
    總額與陸個月之日數比例折算。」，而按95年7月1日修正公
    布施行之刑法第42條第5項則規定 「罰金總額折算逾一年之
    日數者，以罰金總額與一年之日數比例折算。」比較修正前
    後之易服勞役之折算標準，以95年7月1日修正公布施行前之
    規定，較有利於被告，則應依刑法第2條第1項前段，適用修
    正前刑法第42條第3 項規定，定其折算標準。又行為後法律
    有變更者，依修正前刑法第2條第1項之規定，以適用裁判時
    法為原則，如行為時法有利於行為人，則例外適用行為時法
    ；依修正後刑法第2條第1項規定，以適用行為時法為原則，
    惟如裁判時法有利於行為人，則例外的適用裁判時法。以往
    實務見解，認原判決未及比較適用新舊法時，上訴後，雖比
    較結果以舊法有利於行為人，而原判決別無其他撤銷事由，
    仍應由本院以此為由撤銷改判。惟修正後之規定係以適用行
    為時法為原則，因此原判決雖未及比較適用，然上訴本院後
    ，經比較新舊法，行為後之法律並非較有利於行為人，仍應
    適用行為時法，則原判決適用行為時法即無不當，自不構成
    撤銷之事由，併為敘明。
三、據上論斷，應依刑事訴訟法第三百七十三條、第三百六十八
    條，判決如主文。
本案經檢察官乙○○到庭執行職務。
中    華    民    國    95    年    9     月    5     日
              刑事第二庭  審判長法  官  李  璋  鵬
                                法  官  胡  森  田
                                法  官  蕭  錦  鍾
上列正本證明與原本無異。
如不服本判決應於收受送達後十日內向本院提出上訴書狀，其未
敘述上訴之理由者並得於提起上訴後十日內向本院補提理由書（
均須按他造當事人之人數附繕本）。
                                書記官  廖  次  芬
中    華    民    國    95    年    9     月    6     日
                                                      Ｒ


司法院資訊處製作；財團法人民間司法改革基金會備份。
